臺灣板橋地方法院交通事件裁定　　　 100年度交聲字第2265號
　　　　　　　　　　　　　　　　　 100年度交聲字第2266號
原處分機關　交通部公路總局臺北區監理所
異　議　人
即受處分人　韓政勳
上列異議人即受處分人因違反道路交通管理處罰條例案件，對於
交通部公路總局臺北區監理所於民國100年6月28日以北監營裁字
第裁40-C00000000、40-C00000000號所為之裁決處分（原舉發案
號：新北市政府警察局100年5月31日新北市警交大字第C0000000
0、C00000000號）聲明異議，本院裁定如下：
    主  文
異議均駁回。
    理  由
一、原處分意旨略以：異議人即受處分人韓政勳於民國100年5月
    31日下午3時44分許，駕駛其所有之車牌號碼F2A-071號重型
    機車，行經新北市○○區○○路三段、新興街口時，因有「
    駕車行經有燈光號誌管制之交岔路口闖紅燈（紅燈左轉）」
    及「違反處罰條例之行為，拒絕停車接受稽查而逃逸」等違
    規行為，經新北市政府警察局樹林分局員警攝影採證後分別
    以100 年5 月31日新北市警交大字第C00000000 、C0000000
    0 號舉發違反道路交通管理事件通知單（下稱舉發通知單）
    逕行舉發。嗣異議人依法提出申訴，經原處分機關以100年6
    月28日以北監營裁字第裁40-C00000000號違反道路交通管理
    事件裁決書，依道路交通管理處罰條例第53條第1 項、第63
    條第1 項之規定，就闖紅燈之違規行為部分，裁處罰鍰新臺
    幣（下同）1,800 元，並記違規點數3 點；另於同日以北監
    營裁字第裁40-C00000000號違反道路交通管理事件裁決書，
    依同條例第60條第1項、第63條第1項之規定，就違反處罰條
    例之行為，拒絕停車接受稽查而逃逸之違規行為部分，裁處
    罰鍰3,000元，並記違規點數1點等語
    。
二、異議人原異議理由稱：伊於當日未經過該路段，應係警方有
    誤，且警察亦無任何照相證明其違規云云；嗣於本院訊問時
    改稱：伊坦承有違規行為，惟舉發員警躲藏在障礙物後面把
    手伸出來並拿照相機拍攝，伊在遠處沒有看到，較近時伊才
    看到並有減速，但警察又將手縮回去，伊以為警察不是要攔
    伊就騎車走離開云云。
三、按汽車駕駛人，行經有燈光號誌管制之交岔路口闖紅燈者，
    處1,800元以上5,400元以下罰鍰；汽車駕駛人有第53條情形
    者，除依原條款處罰鍰外，並記違規點數3 點，道路交通管
    理處罰條例第53條第1項、第63條第1項第3 款分別定有明文
    。又按汽車駕駛人，駕駛汽車有違反本條例之行為，經交通
    勤務警察或依法令執行交通稽查任務人員制止時，不聽制止
    或拒絕停車接受稽查而逃逸者，除按各該條規定處罰外，處
    3,000元以上6,000元以下罰鍰，並記違規點數1 點，道路交
    通管理處罰例第60條第1項、第63條第1項第1 款亦分別定有
    明文。
四、經查：
(一)、異議人即受處分人韓政勳因於民國100年5月31日下午3 時44
    分許，駕駛車牌號碼F2A-071 號重型機車，行經新北市○○
    區○○路3 段、新興街口時，因有「駕車行經有燈光號誌管
    制之交岔路口闖紅燈（紅燈左轉）」及「違反處罰條例之行
    為，拒絕停車接受稽查而逃逸」等違規行為，經新北市政府
    警察局樹林分局警員逕行舉發，經原處分機關於100年6月28
    日以北監營裁字第裁40-C00000000、40-C00000000號違反道
    路交通管理事件裁決書，分別依道路交通管理處罰條例第53
    條第1項、第63條第1項第3款（裁決書漏載第3款）及同條例
    第60條第1項、第63條第1項第1款（裁決書漏載第1款）之規
    定，分別裁處罰鍰1,800元、記違規點數3 點，及罰鍰3,000
    元、記違規點數1 點等情，有上開裁決書、舉發通知單等件
    附卷可稽（見本院卷第6頁至第13頁），堪認為實。
(二)、異議人原雖辯稱：伊當日未經過前開路段云云。惟其於本院
    訊問時已坦承有違規之行為，僅因誤認警員並非攔查其機車
    故而離去現場（見本院卷第47頁），另據證人即舉發警員陳
    正婷於本院訊問時證稱：當日有3名警員在樹林區○○路○段
    與新興街口取締交通違規，伊站在前面攝影採證，後面2 名
    警員負責取締告發，變燈至少3 秒後，中山路有很多機車在
    停等，只有車號F2A-071號機車及另1臺機車違規紅燈左轉新
    興街；新興街沒有很寬，單向各1 個車道，伊同事走到路中
    間，以手示意車號F2A-071 號機車的車主停下來，因為異議
    人騎車過去時有減速，可以確定他有看到攔停的動作，但減
    速之後他就繞過取締的警員，加速沿著新興街往八德街方向
    行駛，伊就記下車號逕行舉發，且伊當時有錄影採證等語（
    見本院卷第31頁背面至第32頁），復有證人提出之攝影採證
    翻拍照片4 紙可佐（見本院卷第34頁、第35頁），堪認證人
    所述非虛，又經本院依職權查詢車牌號碼F2A-071 號重型機
    車車主姓名確為異議人，此有車號查詢重型機車車籍結果可
    憑（見本院卷第22頁），應認異議人確有於前揭時地，有闖
    紅燈（紅燈左轉）之違規行為，至為明確。
(三)、異議人雖辯稱因警員躲在障礙物外把手伸出來照相，伊未看
    到云云。惟按交通執勤警員係依據道路之設置情形、交通流
    量、交通事故發生頻率等一切因素綜合判斷後，始決定執行
    違規取締勤務之地點，就執勤地點法令亦未設有明文限制，
    異議人自不得以前揭情詞置辯而任意指摘本件違規行為之舉
    發過程有何違法或嚴重失當之處，況汽車駕駛人本即應依標
    誌或標線之規定行駛，此為參與道路行駛之駕駛人所應共同
    遵守之交通規則，異議人既為機車駕駛人，自應遵守上開道
    路交通安全規則，而且不應因有無員警出現於駕駛人視線可
    見之處所，而有遵守或不遵守法律規定之差異。異議人雖再
    辯稱其接近警員時看到警員將手伸出來，其減速後警員又把
    手退回去，因而誤認警察非對其攔查，故而騎乘機車離去云
    云。惟查，異議人既明知自己已有紅燈左轉之違規行為，於
    左轉樹林區○○路時立即遭警員攔查，當知警員係為舉發其
    違規行為而將之攔停，竟未詢問警員攔停之目的為何，即因
    警員將手伸回即逕行離去，顯與常情有違，況據證人陳正婷
    前開證述情節，異議人見警員伸手攔停時，曾減速後再繞過
    該警員加速離去，顯非誤認警員不是對其攔查，而係故意逃
    避查緝甚明。是異議人上開辯解，要屬卸責之詞，不足採信
    。
五、綜上所述，本件異議人確有於前揭時地，有「駕車行經有燈
    光號誌管制之交岔路口闖紅燈（紅燈左轉）」及「違反處罰
    條例之行為，拒絕停車接受稽查而逃逸」等違規行為，事證
    明確。從而，原處分機關依道路交通管理處罰條例第53條第
    1項、第63條第1項之規定，裁處異議人罰鍰1,800 元，並記
    違規點數3 點，另依同條例第60條第1項、第63條第1項之規
    定，裁處異議人罰鍰3,000元，並記違規點數1點，核無違法
    或不當之處，本件異議為無理由，應予駁回。
據上論斷，應依道路交通管理處罰條例第87條第2 項，道路交通
事件處理辦法第18條，裁定如主文。
中    華    民    國    100  年    12     月    30    日
            刑事第二十一庭   法  官  林維斌
上列正本證明與原本無異。
如不服本裁定，應於裁定送達後五日內敘明抗告理由，向本院提
出抗告狀。
                             書記官  黃炎煌
中    華    民    國   100    年    12    月    30    日